【裁判字號】    95,易緝,95
【裁判日期】    950623
【裁判案由】    竊盜
【裁判全文】
臺灣高雄地方法院刑事判決              95年度易緝字第95號
公  訴  人  臺灣高雄地方法院檢察署檢察官
被      告  甲○○
上列被告因竊盜案件，經檢察官提起公訴（94年度偵字第18707
、22274 號），被告於本院準備程序中為有罪答辯，經本院合議
庭裁定由受命法官獨任進行簡式審判程序，本院判決如下：
    主  文
甲○○連續攜帶兇器竊盜，處有期徒刑柒月。
    事  實
一、甲○○基於意圖為自己不法所有之概括犯意，連續為下列行
    為：
  (一)於民國94年8月16日17時40分許，騎乘車牌號碼OKS-732號重
    型機車，行至高雄縣林園鄉潭頭村清水岩38號鐵工廠，因該
    鐵工廠並未設門，其遂入內徒手竊取鐵工廠內丙○○所有之
    鐵屋建材1 批得手，再置放於機車前踏板上，欲載往舊物商
    處變賣，嗣經丙○○發現報警，為警於高雄縣林園鄉○○路
    294 巷9 之1 號前當場逮捕，始悉上情。
  (二)於94年7、8月某日時許，騎乘上開重型機車，行至高雄縣林
    園鄉○○村○○○段1475號工地後方，隨即由破損的鐵皮圍
    牆處，進入上開工地內，徒手竊取約10至20公斤之鐵塊得手
    ，嗣於離去該工地時，為人發覺而迅予騎乘上開機車逃逸。
  (三)又於94年9月19日6時30分許（起訴書誤載為14時20分），騎
    乘上開重型機車，行至高雄縣林園鄉○○村○○○段1475號
    工地後方，隨即由破損的鐵皮圍牆處，進入上開工地後，持
    置放於工地內乙○○所有客觀上足以對人生命、身體產生危
    害之梅花扳手1支（起訴書誤載為把手）及鐵鎚1個，先拆解
    乙○○所有高壓泵浦機內白鐵零件一批後竊取得手，再將上
    開物品置放於機車上，俟將把手及鐵鎚棄置於工地內，欲離
    開之際，為乙○○發現報警，甲○○立刻將竊得物品丟棄於
    地，並騎乘上開機車逃逸，嗣經警循線查獲。
二、案經高雄縣政府警察局林園分局報報請臺灣高雄地方法院檢
    察署檢察官偵查起訴。
    理  由
一、本件被告甲○○所犯為死刑、無期徒刑或最輕本刑為3年以
    上有期徒刑以外之罪，其於準備程序中就被訴事實為有罪之
    陳述，經法官告知簡式審判程序之旨，並聽取公訴人及被告
    之意見後，依刑事訴訟法第273條之1第1項規定，裁定由受
    命法官獨任進行簡式審判程序，合先敘明。
二、上揭犯罪事實，業據被告甲○○警詢、偵查及本院審理時坦
    承不諱，核與證人丙○○、乙○○於偵查中證述情節相符，
    復有贓物認領保管單2紙在卷可證，是被告之自白核與事實
    相符，本件事證明確，被告上開犯行洵堪認定。
三、論罪、科刑與適用法律：
  (一)按刑法第321 條第1 項第3 款之攜帶兇器竊盜罪，係以行為
    人攜帶兇器竊盜為其加重條件，此所謂兇器，其種類並無限
    制，凡客觀上足對人之生命、身體、安全構成威脅，具有危
    險性之兇器均屬之（最高法院79年臺上字第5253號判例參照
    ）。又刑法第321 條第1 項第3 款所謂之「攜帶兇器」，祇
    須於行竊時攜帶具有危險性之兇器為已足，該兇器不必原屬
    行竊者本人所有，亦不以自他處攜至行竊處所為必要，縱在
    行竊場所隨手拾取應用，其有使人受傷害之危險既無二致，
    自仍應屬上述「攜帶兇器」之範疇（最高法院90年度臺上字
    第1261號判決參照）。本件被告於高雄縣林園鄉○○村○○○段1475號工地內，持乙○○所有之梅花扳手1 支及鐵鎚1
    個行竊，該梅花扳手1支 及鐵鎚1 個均係鐵製，業據被告供
    承在卷，且足供被告拆解高壓泵浦機內白鐵零件，顯係質地
    堅硬，足對人之生命、身體安全構成威脅，在客觀上顯然具
    有危險性，應屬兇器無訛。
  (二)核被告就前開犯罪事實一(一)、(二)所為，係犯刑法第320 條第
    1 項之普通竊盜罪，被告就犯罪事實一(三)所為，係犯同法第
    32 1條第3 款之攜帶兇器竊盜罪。被告就前開竊盜、攜帶兇
    器竊盜犯行，均時間緊接，並觸犯基本構成要件相同之罪名
    ，顯係出於概括犯意為之，為連續犯，應依刑法第56條之規
    定，論以情節較重之攜帶兇器竊盜罪處斷，並加重其刑。
  (三)再被告所為之犯罪事實(二)之行為，雖未經檢察官起訴，惟此
    部分與前開犯罪事實(一)之起訴部分，有連續犯裁判上一罪之
    關係，應為起訴效力所及，本院自得併予審究。
  (四)爰審酌被告不思以合法途徑獲取財物，竟任意竊取他人財物
    ，以供己用，且危害被害人丙○○、乙○○之財產權益，實
    屬不該，惟考量其犯後坦承犯行，態度良好，所竊得之財物
    價值等一切情狀，量處如主文所示之刑。
  (五)未扣案之梅花扳手1 支及鐵鎚1 個，雖係供被告竊取白鐵1
    批時所用之物，惟非被告所有，業據被告供承在卷，亦非違
    禁物，爰不予宣告沒收之。又車牌號碼OKS-732 號重型機車
    車為被告之兄朱家宏所有，且係供被告平日代步之用，與本
    案犯行不具關聯性，業據被告供承在卷，亦不為沒收之諭知
    。
據上論斷，應依刑事訴訟法第273條之1第1項、第299條第1項前
段，刑法第56條、第321條第1項第3款、第41條第1項前段，罰金
罰鍰提高標準條例第1條前段，判決如主文。
本案經檢察官丁○○到庭執行職務。
中    華    民    國    95    年    6    月    23     日
                  刑事第十庭    法  官  楊淑珍
以上正本證明與原本無異。
如不服本判決，應於判決送達後10日內，向本院提出上訴狀。
中    華    民    國    95    年    6    月    23     日
                                書記官  林秀敏
附錄本案論罪科刑法條：
刑法第321條：
犯竊盜罪而有左列情形之一者，處6 月以上、5 年以下有期徒刑
：
  一  於夜間侵入住宅或有人居住之建築物、船艦或隱匿其內而
      犯之者。
  二  毀越門扇、牆垣或其他安全設備而犯之者。
  三  攜帶兇器而犯之者。
  四  結夥三人以上而犯之者。
  五  乘火災、水災或其他災害之際而犯之者。
  六  在車站或埠頭而犯之者。
前項之未遂犯罰之。


司法院資訊處製作；財團法人民間司法改革基金會備份。
